【裁判字號】    95,易,1317
【裁判日期】    951130
【裁判案由】    竊盜
【裁判全文】
臺灣高雄地方法院刑事判決              95年度易字第1317號
公  訴  人  臺灣高雄地方法院檢察署檢察官
被      告  乙○○
                    （另案在臺灣高雄監獄執行中）
上列被告因竊盜案件，經檢察官提起公訴（95年度偵字第19146
號），嗣因被告就被訴事實為有罪之陳述，經本院合議庭裁定由
受命法官獨任適用簡式審判程序審理，判決如下：
    主  文
乙○○攜帶兇器竊盜，累犯，處有期徒刑拾月，扣案之一字型起
子、十字型起子及尖嘴鉗各壹支，沒收之。
    事  實
一、乙○○前於民國79年間，因侵占案件，經本院以79年度易字
    第2766號判處有期徒刑1 年（嗣經減刑為6 月），緩刑4 年
    確定；又於80年間，因竊盜案件，經臺灣高等法院高雄分院
    以80年度上易字第1568號判處有期徒刑4 月確定（嗣經減刑
    為2 月）；再因肅清煙毒條例案件、違反麻醉藥品管理條例
    案件及違反槍砲彈藥刀械管制條例案件，經本院以80年度訴
    字第2241號判處應執行有期徒刑3 年8 月確定；復於81年間
    ，因贓物案件，經本院以81年度易字第7020號判處有期徒刑
    6 月確定。前開緩刑亦經撤銷，上開各案入監接續執行後，
    於83年2 月7 日縮短刑期假釋出監。嗣於83年間，又因違反
    肅清煙毒條例案件，經本院以83年度訴字第4011號判處有期
    徒刑3 年6 月確定。前開假釋亦經撤銷，上開2 案入監接續
    執行後，又於87年9 月1 日縮短刑期假釋出監。復於89年間
    ，因施用毒品案件，經本院裁定送觀察、勒戒及強制戒治。
    上開假釋復經撤銷，而於90年3 月16日入監執行殘刑後，於
    92年8 月31日縮刑期滿，翌日因縮短刑期執畢出監。其又於
    95年間，因竊盜案件，經本院於95年5 月22日以95年度簡字
    第3129號判處有期徒刑3 月確定，詎仍不思警惕，竟意圖為
    自己不法之所有，於95年7 月13日下午3 時30分許，攜帶其
    所有客觀上足以傷害人之生命、身體、安全之一字型起子、
    十字形起子、尖嘴鉗各1 支，前往丙○○所經營位於高雄市
    小港區○○路125 號之「源泰養殖場」，持上開一字型起子
    、十字形起子、尖嘴鉗拆卸丙○○所有之空氣加壓幫浦2 具
    、變壓箱2 具、白鐵散熱門1 片、白鐵門1 片而竊取之，得
    手後，欲離去之際，為警員巡邏經過該址，當場查獲。
二、案經高雄市政府警察局小港分局報請臺灣高雄地方法院檢察
    署檢察官偵查起訴。
    理  由
一、本案被告乙○○所犯係死刑、無期徒刑、最輕本刑為3 年以
    上有期徒刑以外之罪，其於準備程序就前揭被訴事實為有罪
    之陳述，經受命法官告知簡式審判程序之旨，並聽取其與公
    訴人之意見後，本院認無不得或不宜改依簡式審判程序進行
    之情事，依刑事訴訟法第273 條之1 第項、第284 條之1 規
    定，裁定本案由受命法官獨任進行簡式審判程序，合先敘明
    。
二、上揭犯罪事實，業據被告於警詢、偵訊及本院審理時供認不
    諱，核與證人丙○○於警詢時證訴之情節相符，復有贓物認
    領保管單1 紙、相片6 張在卷可考，另有扣案之一字型起子
    、十字型起子及尖嘴鉗各1 支可資佐證，足徵被告任意性之
    自白與事實相符，應堪採信。本案事證已臻明確，被告犯行
    ，堪以認定，應依法論科。
三、按刑法第321 條第1 項第3 款之攜帶兇器竊盜罪，係以行為
    人攜帶兇器竊盜為其加重條件，此所謂兇器，其種類並無限
    制，凡客觀上足對人之生命、身體、安全構成威脅，具有危
    險性之兇器均屬之，且祇須行竊時攜帶此種具有危險性之兇
    器為已足，並不以攜帶之初有行兇之意圖或有使用作竊盜工
    具為必要（最高法院79年度臺上字第5253號判例參照）。查
    本案被告持以行竊之一字型起子、十字型起子及尖嘴鉗各1
    支，質地堅硬有銳角，復可供人單手緊握持以對外攻擊，如
    用以施暴、脅迫、抵抗，依一般社會觀念，已足使人之生命
    、身體、安全受有危害，自堪認為兇器。是核被告所為，係
    犯刑法第321 條第1 項第3 款之攜帶兇器竊盜罪。又被告前
    於79年間，因侵占案件，經本院以79年度易字第2766號判處
    有期徒刑1 年（嗣減刑為6 月），緩刑4 年確定；又於80年
    間，因竊盜案件，經臺灣高等法院高雄分院以80年度上易字
    第1568號判處有期徒刑4 月確定（嗣經減刑為2 月）；再因
    肅清煙毒條例案件、違反麻醉藥品管理條例案件及違反槍砲
    彈藥刀械管制條例案件，經本院以80年度訴字第2241號判處
    應執行有期徒刑3 年8 月確定；復於81年間，因贓物案件，
    經本院以81年度易字第7020號判處有期徒刑6 月確定。前開
    緩刑亦經撤銷，上開各案入監接續執行後，於83年2 月7 日
    縮短刑期假釋出監。嗣於83年間，又因違反肅清煙毒條例案
    件，經本院以83年度訴字第4011號判處有期徒刑3 年6 月確
    定，前開假釋亦遭撤銷，上開2 案入監接續執行後，又於87
    年9 月1 日縮短刑期假釋出監。復於89年間，因施用毒品案
    件，經本院裁定送觀察、勒戒及強制戒治。上開假釋復遭撤
    銷，而於90年3 月16日入監執行殘刑後，於92年8 月31日縮
    刑期滿，翌日因縮短刑期執畢出監，此有臺灣高等法院被告
    前案紀錄表1 份在卷可參，其於有期徒刑執行完畢後5 年內
    ，再故意犯本案有期徒刑以上之罪，為累犯，應依刑法第47
    條第1 項規定加重其刑。爰審酌被告身強體壯，不思以合法
    途徑獲取所需，恣意竊取他人財物，造成被害人之損失非輕
    ，本不宜輕宥。惟念其犯後坦承犯行，態度尚可，及其犯罪
    之目的、動機、手段等一切情狀，量處如主文所示之刑，以
    示懲儆。扣案之一字型起子、十字型起子及尖嘴鉗各1 支，
    係被告所有用以行竊之工具，業據被告供述在卷，爰依刑法
    第38條第1 項第2 款之規定宣告沒收之。
據上論斷，應依刑事訴訟法第273 條之1 第1 項、第284 條之1
、第299 條第1 項前段，刑法第321 條第1 項第3 款、第47條第
1項、第38條第1 項第2 款，判決如主文。
本案經檢察官甲○○到庭執行職務。
中    華    民    國    95    年    11    月    30    日
                  刑事第九庭    法  官  謝梨敏
以上正本證明與原本無異。
如不服本判決，應於判決送達後10日內，向本院提出上訴狀。
                                書記官  林志衡
中    華    民    國    95    年    11    月    30    日
附錄本案論罪科刑法條：
刑法第321條
犯竊盜罪而有左列情形之一者，處6月以上、5年以下有期徒刑：
一  於夜間侵入住宅或有人居住之建築物、船艦或隱匿其內而犯
    之者。
二  毀越門扇、牆垣或其他安全設備而犯之者。
三  攜帶兇器而犯之者。
四  結夥三人以上而犯之者。
五  乘火災、水災或其他災害之際而犯之者。
六  在車站或埠頭而犯之者。
前項之未遂犯罰之。


司法院資訊處製作；財團法人民間司法改革基金會備份。
